【裁判字號】    98,上訴,2205
【裁判日期】    990804
【裁判案由】    殺人等
【裁判全文】
臺灣高等法院刑事判決                98年度上訴字第2205號
上  訴  人  臺灣板橋地方法院檢察署檢察官
上  訴  人
即  被  告  壬○○
選任辯護人  陳樹忍律師
上  訴  人
即  被  告  乙○○
選任辯護人  許博森律師
上列上訴人因被告殺人等案件，不服臺灣板橋地方法院97年度重
訴字第29號，中華民國98年3月20日第一審判決（起訴案號：臺
灣板橋地方法院檢察署97年度偵字第4413、4414、10353號），
本院判決如下：
    主  文
原判決關於壬○○犯如附表參編號玖所示之罪暨定應執行刑部分
均撤銷。
壬○○犯如附表參編號玖所示之罪，累犯，處有期徒刑陸月。
其他上訴駁回（含壬○○所犯如附表參編號伍及乙○○所犯如附
表伍編號、陸、玖所示部分）。
壬○○上開第二項撤銷改判部分與駁回上訴部分（即附表參編號
伍所示部分）所處之有期徒刑柒年貳月，應執行有期徒刑柒年陸
月。
    事  實
一、壬○○前因竊盜案件，經臺灣高雄地方法院以92年度易字第
    1457號判決判處有期徒刑7月，再經臺灣高等法院高雄分院
    以92年度上易字第1158號判決駁回上訴確定，於93年7月8日
    執行完畢。詎不知悔改，與甲○○（提起上訴後，於本院審
    理時撤回上訴確定）、吳上銘（業經原審判刑確定）、乙○○或2人或3人共同為如附表1編號20、22、31、34所示之各
    犯行。即：壬○○、乙○○、吳上銘意圖為自己不法所有，
    基於搶奪之犯意或犯意聯絡，於如附表1編號22、31、34所
    示之時間、地點，以各該附表所示之方式，搶奪各該附表所
    示被害人之財物得手；壬○○、甲○○、吳上銘、意圖為自
    己不法所有，基於加重強盜之犯意聯絡，於如附表1編號20
    所示之時間、地點，以該附表所示之方式，強盜該附表所示
    被害人之財物得手；乙○○於如附表1編號33所示之時間、
    地點，施用甲基安非他命後，已達不能安全駕駛動力交通工
    具之情形下，駕車上路（公共危險部分，經原審判刑確定）
    ，並於遇警攔檢時，駕車逃逸，將機車騎士林建州撞倒在地
    、捲入車底後，另基於殺人之不確定故意，繼續加速，將之
    拖行，導致林建州胸廓壓迫及呼吸性窘迫，窒息死亡。嗣乙○○及壬○○，於97年1月25日，先後在臺北縣蘆洲市○○
    路780號及臺北縣五股鄉○○路124號前等處，為警查獲，因
    而查悉上情。
二、案經如附表6編號1、2、3所示之警察機關報告如附表6編號
    1、2、3所示之偵查機關後，由臺灣板橋地方法院檢察署檢
    察官偵查起訴。
    理  由
一、訊據被告壬○○就附表1編號20、34所示之犯行，均坦承不
    諱，惟辯稱：「附表1編號20，僅應成立搶奪罪，且附表1編
    號20、編號34之犯行均已自首」；被告乙○○否認如附表1
    編號22、31所示之搶奪犯行，辯稱：「其事前不知道吳上銘
    要行搶」；另否認如附表1編號33所示之殺人犯行，辯稱：
    「其不知撞到人，不具殺人故意」。經查：
（一）如附表1編號20、22、31、33、34所示之犯罪事實，業據
      共犯甲○○、吳上銘於原審審理時供述明確，並有各該附
      表證據欄所示之證據可資佐證（按：本判決所引用證明被
      告等人犯罪之證據，兩造均未爭執證據能力）。被告壬○○自白與事實相符，此部分事證已臻明確。
（二）茲就被告壬○○、乙○○上開辯解，論駁如下：
    １被告壬○○如附表1編號20所示強盜犯行部分：
      按搶奪與強盜雖同具不法得財之意思，然搶奪係乘人不備
      ，公然掠取他人之財物，如施用強暴脅迫，至使不能抗拒
      而取其財物或令其交付者，則為強盜罪（最高法院64年臺
      上字第1165號判例要旨參照）。觀之證人即被害人癸○○
      於原審審理時所證：「他們把車子停在我的前面，我前面
      空間沒有辦法繼續騎，他們還叫我下來。」、「因為歹徒
      用東西押者我，我怎麼敢動。」、「應該是甲○○把我抱
      下來，因為他用手壓住我的脖子，我的頭向後仰……，我
      覺得有東西，但也有可能是他的手。」「我不敢喊，因為
      我覺得他有拿東西架著我。」等語（見原審卷第513 至
      516頁），癸○○顯已因壬○○等人之行為，不能抗拒，
      被告壬○○等人所為自應屬強盜行為，所辯核無理由。至
      其等堅稱未帶西瓜刀部分，固因癸○○未確切見到，非無
      疑問，應從有利被告之認定，然因此部分合於結夥之加重
      條件，仍屬加重強盜行為。另查被告對被害人癸○○為強
      盜行為，係經追查作案交通工具DK-5078號自小客車（失
      竊贓車）與被害人到場指認後，被告始坦承犯行，未符合
      自首要件，此觀卷附臺北縣政府警察局刑事警察大隊98年
      11月27日北縣警刑七字第0980175506號函自明，被告主張
      自首乙節，自非可採。
    ２被告壬○○如附表1 編號34所示搶奪犯行部分：
      經查被害人郭麗香遭搶後，立即向臺北縣政府警察局新莊
      分局頭前派出所報案，案經該局於97年1月27日查獲被告
      壬○○等人到案，並通知被害人郭麗香前往指認，被害人
      陳述當時歹徒係駕駛汽車，降下車窗行搶快速逃逸，無法
      指認壬○○是否為涉案歹徒，是被告壬○○到案後自白坦
      承，並陳述涉案經過，此有臺北縣政府警察局新莊分局98
      年10月26日北縣警新刑字第0980048249號函及其檢附之職
      務報告各一份在卷可憑，被告壬○○就此部分主張自首乙
      節，即非無據。
    ３被告乙○○ 如附表1編號22所示搶奪犯行部分：
      證人即被害人丙○○於原審審理時，證稱：「我當時是騎
      機車，把背包背在左肩，是騎在慢車道，從我的左後方開
      來1臺車子，從副駕駛座伸出1支手，他直接把我的包包搶
      下來，我就從機車摔下來，因為背包的背帶還卡在我的肩
      膀，我被拖行了2、30公尺，包包後來還是被搶走。」，
      並表示其被拖行時，車速有減慢，等到皮包搶走後，又加
      速逃逸等語（見原審卷第397、398頁），駕駛者乙○○
      、行搶者吳上銘，自當事先有犯意聯絡，蓋人之手臂長度
      有限，若駕車者不將車靠近行搶對象，並以適當之車速配
      合，行搶者顯難得逞。證人即共犯吳上銘於原審審理時，
      證稱其是臨時起意行搶，乙○○事前不知情云云（見原審
      卷第400頁），非僅與其於偵訊時時說詞不符，亦與前
      揭情理不合，自是迴護被告乙○○之詞，不足採信。
    ４被告乙○○如附表1編號31所示搶奪犯行部分：
      被告乙○○辯稱僅是在與吳上銘飆車，不知吳上銘要行搶
      云云。然證人即被害人子○○於原審審理時，證稱：「…
      …第二部車是緊貼著第一部車，第二部車看到我被搶以後
      ，不但沒有減速，而且緊貼著第一部車以相同速度離開，
      連引擎聲音都一樣。」、「兩臺車子貼近我的時候是完全
      沒有聲音的，表示他們當時速度很慢，是在動手搶的時候
      ，第一部車才重踩油門加速，第二部車則緊貼尾隨。」等
      語（見原審卷第518、520頁），顯見其等乃在吳上銘行
      搶得手後，始開始高速行駛，彼此互相掩護以達行搶之目
      的，實甚明確，飆車之說法，不足採信。證人即共犯吳上
      銘固附和被告乙○○之說詞，表示乙○○並不知情云云（
      見原審卷第237頁），然與其於警詢時，指稱乙○○負
      責跟隨緊貼在其後方負責掩飾車牌之說詞，有所不同（見
      97偵4414偵查卷第163頁），吳上銘固解釋辯稱於警詢
      時其是依乙○○之筆錄回答（見原審卷第238頁），但
      乙○○於警詢時根本未提及掩飾車牌之情節，顯非真實，
      所證不足據為有利被告乙○○之認定。
    ５被告乙○○如附表1 編號33所示殺人犯行部分：
      被告乙○○對其駕車撞及騎乘機車之林建州，致其死亡之
      事實，並無爭執，僅辯稱：其不知道林建州在其車下云云
      。衡酌證人即目擊者侯柔羽於原審審理時，證稱乙○○所
      駕駛之小客車初撞到林建州所騎乘之機車時，林建州並未
      跌倒，仍跨騎在機車上，且上開機車停在小客車引擎蓋的
      正前方，與小客車相連，之後乙○○再硬左轉正和街，始
      撞倒林建州，卡在上開小客車之前輪等語綦詳（見原審卷
      第403至406頁），位置較遠之侯柔羽既得清晰見到林建
      州跨騎機車上，近在咫尺之乙○○，自無視而不見，而機
      車倒地聲音非輕，林建州體型亦非小，捲在身下致車輛無
      法前進，豈有不知之理？其為逃避警方查緝，仍執意轉彎
      ，將林建州拖行，致林建州因此發生死亡結果，被告乙○○具殺人之間接故意甚明。本院依被告乙○○之選任辯護
      人聲請就(一)本件交通事故，就被告之駕駛行為判斷，被告
      撞到被害人林建州所騎乘機車與左轉正和街是一連續行為
      ；或是被告先正面撞到林建州所騎乘機車後硬要左轉正和
      街，始將被害人林建州撞倒，致使其卡在車下？(二)被告所
      駕駛之汽車與林建州所騎乘之機車，其撞擊點位於何處？
      (三)本件事故發生時，就被告所處之位置，是否可明知林建
      州遭撞擊後卡在被告所駕駛之車下？等事項，送請國立交
      通大學鑑定，惟據覆稱：「旨揭案件現場圖、照片、監視
      影像與當事人陳述內容等跡證經詳細審閱，仍不足以確切
      認定前揭來函所指明鑑定事項，此有國立交通大學99年5
      月31日交大管運字第0991005269號函一紙在卷可查，尚難
      為被告乙○○有利之認定，附此敘明。
（三）綜上所述，被告壬○○、乙○○所為上開犯行，均堪認定
      ，應依法論科。
二、核被告壬○○如附表1編號20、34所示之犯行，係犯如附表
    3編號5、9所示之罪（所犯罪名、法條詳如附表3編號5、9
    所示）；被告乙○○22、31、33所示犯行，係犯如附表5編
    號3、6、9所示之罪（所犯罪名、法條詳如附表5編號3、6、
    9所示）。被告壬○○所犯如附表1編號20所示之加重強盜罪
    ，公訴人僅論以普通強盜罪，容有未洽，茲於起訴事實同一
    範圍內，變更起訴法條。被告壬○○就附表1編號20所示之
    犯行，與甲○○、吳上銘有犯意聯絡及行為分擔，就附表1
    編號34所示之犯行，與吳上銘有犯意聯絡及行為分擔，分別
    均為共同正犯。被告乙○○就附表1編號22、31所示之犯行
    與吳上銘有犯意聯絡及行為分擔，亦為共同正犯。被告壬○○、乙○○所犯上開各罪，犯意各別，行為互殊，應予分論
    併罰。被告壬○○有如事實欄所示之前案紀錄，有本院被告
    前案紀錄表各1份在卷可參，其於有期徒刑執行完畢後5年內
    ，故意再犯如附表1編號20、34所示有期徒刑以上之罪，為
    累犯，均應依刑法第47條第1項之規定，加重其刑。被告乙○○所犯如附表1編號33所示之殺人犯行，雖係於吸食第二
    級毒品甲基安非他命後及無駕駛執照之情形下為之，業據被
    告乙○○供承在卷（見97偵4413偵查卷第18、19頁），然因
    道路交通管理處罰條例第86條第1項之規定，惟肇事者在一
    定之違規情形，依法應負過失致人於死或過失傷害之刑事責
    任時，始有本規定之適用（最高法院97年度臺上字第3133號
    判決要旨參照），故此部分尚無庸依上開規定加重被告乙○○之刑責，併此敘明。被告壬○○對於未發覺之罪自首而受
    裁判（即附表1編號34所示之犯行），已如前述，爰依刑法
    第62條前段之規定，減輕其刑。上開加重及減輕其刑之規定
    ，應依法先加後減。
三、原審就被告壬○○犯如附表1編號20；就被告乙○○犯如附
    表1編號22、31、33所示之罪部分，認罪證明確，適用刑法
    第28條、第271條第1項、第325條第1項、第328條第1項、第
    330條第1項、第47條第1項之規定，及審酌被告壬○○、乙○○犯罪之動機、目的、手段、素行、所生危害、犯後態度
    等一切情狀，分別量處如附表3編號5及附表5編號3、6、9
    所示之刑。其認事用法及量刑，均無違誤，被告壬○○、乙○○上訴意旨，或仍執陳詞或否認犯罪；公訴人就被告壬○○犯如附表1編號33所示之罪部分提起上訴，指摘原判決量
    刑過輕云云，均無理由，其上訴均應予駁回。
四、原審就被告壬○○犯如附表1編號34部分，認罪證明，固非
    無見，惟查被告此部分犯行符合自首要件，已詳述如前，原
    審漏未審酌，即有未洽。被告壬○○執以提起上訴，為有理
    由，自應由本院將此部分撤銷改判。爰審酌被告壬○○正值
    青年，不思正途，竟夥同吳上銘，搶奪被害人郭麗香之桔色
    背包1個（內有現金20,000元、信用卡5張、金融卡2張、身
    分證、機車駕照、行照及健保卡等各1張），致生被害人郭
    麗香所受損害程度，併審酌被告壬○○搶奪手段、方式，暨
    犯後態度等一切情狀，量處有期徒刑6月，並與上開駁回部
    分（附表3編號5所示部分）定其應執行刑為有期徒刑7年6月
    。
據上論斷，應依刑事訴訟法第369條第1項前段、第364條、第299
條第1項前段、第368條，刑法第28條、第325條第1項、第47 條
第1項、第62條前段、第51條第5款，判決如主文。
本案經檢察官曾忠己到庭執行職務。
中    華    民    國    99    年     8    月     4    日
                    刑事第一庭審判長法  官  葉騰瑞
                                    法  官  彭政章
                                    法  官  莊明彰
以上正本證明與原本無異。
如不服本判決，應於收受送達後10日內向本院提出上訴書狀，其
未敘述上訴之理由者並得於提起上訴後10日內向本院補提理由書
（均須按他造當事人之人數附繕本）「切勿逕送上級法院」。
                                    書記官  王韻雅
中    華    民    國    99    年    8     月    4     日
附表1 ：
┌───────────────────────────────────────────┐
│犯罪事實                                                                              │
├──┬───┬────┬───────┬───┬──────────┬────────┤
│編號│行為人│犯罪時間│犯  罪  地  點│被害人│犯    罪    方    法│ 所  得  物  品 │
├──┼───┼────┼───────┼───┼──────────┼────────┤
│ 20 │甲○○│97年1 月│臺北縣新莊市中│癸○○│由壬○○駕駛車號DK-5│車號QZV-596 號輕│
│    │壬○○│6 日凌晨│原東路與思源路│      │708 號自用小客車，阻│型機車、皮包1 個│
│    │吳上銘│3 時許  │口            │      │攔癸○○騎乘之機車後│（內有身分證、郵│
│    │      │        │              │      │，由甲○○將癸○○抱│局金融卡、行照、│
│    │      │        │              │      │離機車，以手架住謝宥│駕照、現金5,000 │
│    │      │        │              │      │淇，至使不能抗拒，再│元）            │
│    │      │        │              │      │由吳上銘騎走癸○○機│                │
│    │      │        │              │      │車，並拿取癸○○置物│                │
│    │      │        │              │      │箱內之皮包          │                │
│    ├───┴────┴───────┴───┴──────────┴────────┤
│    │證據：                                                                          │
│    │1.共犯甲○○於警詢、檢察官訊問及原審審理時之自白（見97偵4414偵查卷第30、140 、│
│    │  141頁、97偵4414偵查卷第7頁；見原審卷第272、273頁）。                      │
│    │2.被告壬○○於警詢、檢察官訊問及原審審理時之自白（見97偵4414偵查卷第139頁、97 │
│    │  偵4414偵查卷第30、31頁、97偵10353偵查卷第60、61頁；原審卷第214頁）。    │
│    │3.共犯吳上銘於警詢、檢察官訊問及原審審理時自白（見97偵4414偵查卷第22、23、    │
│    │  136、137頁、97偵4414偵查卷第140至142頁、97偵4414偵查卷第46頁；原審卷第21│
│    │       4頁）；後又於原審審理時改稱承認搶奪（見原審卷第78頁）。                │
│    │4.證人即被害人癸○○於警詢及原審審理時之證詞（見97偵4414偵查卷第62至66頁；本院│
│    │  卷第511至516頁）。                                                          │
│    │5.指認照片1 份（見97偵4414偵查卷第67頁）。                                    │
│    │6.車籍查詢－基本資料詳細畫面1 份（見97偵4414偵查卷第68頁）。                  │
│    ├────────────────────────────────────────┤
│    │所犯罪名：刑法第330 條第1 項之結夥強盜罪。                                      │
├──┼───┬────┬───────┬───┬──────────┬────────┤
│編號│行為人│犯罪時間│犯  罪  地  點│被害人│犯    罪    方    法│ 所  得  物  品 │
├──┼───┼────┼───────┼───┼──────────┼────────┤
│ 22 │吳上銘│97年1 月│臺北縣土城市中│丙○○│由乙○○駕駛不詳車號│皮包1 個（內有咖│
│    │乙○○│11日凌晨│華路1 段178 號│      │自用小客車，搭載吳上│啡色皮夾1 個、NO│
│    │      │1 時58分│前            │      │銘，見丙○○獨自騎乘│KIA 手機1 支、亞│
│    │      │許      │              │      │機車，由乙○○駕車行│太門號手機1 支、│
│    │      │        │              │      │經丙○○之左後方，乘│聯邦銀行及合庫銀│
│    │      │        │              │      │丙○○不備之際，吳上│行提款卡等各1 張│
│    │      │        │              │      │銘徒手搶奪丙○○得逞│、永豐銀行及華南│
│    │      │        │              │      │                    │銀行信用卡等各1 │
│    │      │        │              │      │                    │張、駕照、身分證│
│    │      │        │              │      │                    │及健保卡等各1 張│
│    │      │        │              │      │                    │）              │
│    ├───┴────┴───────┴───┴──────────┴────────┤
│    │證據：                                                                          │
│    │1.共犯吳上銘於警詢、檢察官訊問及原審審理時之自白（見97偵4414偵查卷第23頁、97偵│
│    │  4414偵查卷第141、142頁、97偵4414偵查卷第46、47頁；原審卷第214、399至402 │
│    │  頁）。                                                                        │
│    │2.被告乙○○於警詢及檢察官訊問時之自白（見97偵4414偵查卷第36、37頁、97偵4414偵│
│    │  查卷第94、95頁、97偵4414偵查卷第20、21頁）；原審審理時否認（原審卷第    │
│    │  214、215、270、271頁）。                                                      │
│    │3.證人即共犯吳上銘於原審審理時之證述（見原審卷第399至402頁）。                │
│    │4.證人即被害人丙○○於警詢及原審審理時之證詞（見97偵10353偵查卷第297至299 、  │
│    │  303、304頁；原審卷第397至399頁）。                                          │
│    │5.查扣手機1 支及照片4 張（見97偵10353 偵查卷第300 、301 頁）。                │
│    │6.贓物認領保管單1 紙（見97偵10353 偵查卷第302 頁）。                          │
│    │                                                                                │
│    ├────────────────────────────────────────┤
│    │所犯罪名：刑法第325 條第1 項之搶奪罪。                                          │
├──┼───┬────┬───────┬───┬──────────┬────────┤
│編號│行為人│犯罪時間│犯  罪  地  點│被害人│犯    罪    方    法│ 所  得  物  品 │
├──┼───┼────┼───────┼───┼──────────┼────────┤
│ 31 │吳上銘│97年1 月│桃園縣龜山鄉復│子○○│吳上銘駕駛車號0585-D│咖啡色皮包1 個（│
│    │乙○○│16日晚上│興北路81號前  │      │L 號自用小客車（懸掛│內有現金23,000元│
│    │      │7 時40分│              │      │車號K7-9851 號車牌）│、身分證、上海銀│
│    │      │許      │              │      │，吳上銘乘子○○不備│行金融卡1 張、上│
│    │      │        │              │      │徒手搶奪得手，乙○○│海銀行信用卡2 張│
│    │      │        │              │      │則駕駛車號LV-1235 號│、中國信託VISA卡│
│    │      │        │              │      │自用小客車尾隨把風及│2 張、遠東銀行卡│
│    │      │        │              │      │遮掩前車車牌        │1 張、國際牌V3行│
│    │      │        │              │      │                    │動電話1 支、MP3 │
│    │      │        │              │      │                    │1 臺）          │
│    ├───┴────┴───────┴───┴──────────┴────────┤
│    │證據：                                                                          │
│    │1.被告乙○○於警詢及檢察官訊問時之自白（見97偵4414偵查卷第90、91頁、97偵4414偵│
│    │  查卷第22頁），惟於原審時否認（見原審卷第216 、270 、271 頁）。            │
│    │2.共犯吳上銘於警詢、檢察官訊問及原審審理時之自白（見97偵4414偵查卷第145、163、│
│    │  164 頁、97偵4414偵查卷第48、49頁；原審卷第216頁）。                       │
│    │3.證人即被害人子○○於警詢、檢察官訊問及原審審理時之證詞（見97偵4414偵查卷第95│
│    │  、96頁、97偵10353偵查卷第363至365頁；原審卷第517至520頁）。               │
│    │4.共犯吳上銘所使用0000-000-000電話監聽譯文第41頁之基地台（見97偵10353偵查卷第 │
│    │  777 頁）。                                                                    │
│    │5.監視器翻拍照片6 張（見97偵4414偵查卷第167 至172 頁）。                      │
│    ├────────────────────────────────────────┤
│    │所犯罪名：刑法第325 條第1 項之搶奪罪。                                          │
├──┼───┬────┬───────┬───┬──────────┬────────┤
│編號│行為人│犯罪時間│犯  罪  地  點│被害人│犯    罪    方    法│ 所  得  物  品 │
├──┼───┼────┼───────┼───┼──────────┼────────┤
│ 33 │乙○○│97年1 月│臺北縣蘆洲市長│林建州│在臺北縣蘆洲市○○路│無              │
│    │      │17日下午│榮路至正和街50│      │施用甲基安非他命後，│                │
│    │      │6 時10分│號前（酒駕）  │      │已達不能安全駕駛動力│                │
│    │      │許至6 時│              │      │交通工具之程度（公共│                │
│    │      │30分許（│              │      │危險部分，經原審判刑│                │
│    │      │酒駕）  │              │      │確定）仍駕駛車號8493│                │
│    │      │        │              │      │-KR 號自用小客車，行│                │
│    │      │97年1 月│臺北縣蘆洲市正│      │經臺北縣蘆洲市○○路│                │
│    │      │17日下午│和街50號前（殺│      │左轉光華路行駛時，適│                │
│    │      │6 時30分│人）          │      │遇警方攔查，為規避警│                │
│    │      │許（殺人│              │      │方盤查，竟加速逃逸，│                │
│    │      │）      │              │      │途經臺北縣蘆洲市正和│                │
│    │      │        │              │      │街口左轉中正路方向行│                │
│    │      │        │              │      │駛時，不慎擦撞林建州│                │
│    │      │        │              │      │所騎乘車號GIJ-697號 │                │
│    │      │        │              │      │重型機車，林建州並未│                │
│    │      │        │              │      │倒地，乙○○又緊急迴│                │
│    │      │        │              │      │轉時，再度擦撞林建州│                │
│    │      │        │              │      │所騎乘之機車時，造成│                │
│    │      │        │              │      │人車倒地，林建州捲入│                │
│    │      │        │              │      │車底，乙○○罔顧林建│                │
│    │      │        │              │      │州捲入車底而猛採油門│                │
│    │      │        │              │      │加速逃逸，將林建州拖│                │
│    │      │        │              │      │行，導致林建州胸廓壓│                │
│    │      │        │              │      │迫及呼吸性窘迫，窒息│                │
│    │      │        │              │      │死亡                │                │
│    ├───┴────┴───────┴───┴──────────┴────────┤
│    │證據：                                                                          │
│    │1.被告乙○○對殺人犯行，於警詢、檢察官訊問及原審審理時均否認（見97偵4413偵查卷第│
│    │  16至19、184、185、200至202頁、97偵4414偵查卷第97至100頁；原審卷第217頁）。│
│    │2.告訴人丁○○於警詢及檢察官訊問時之指訴（見97偵4413偵查卷第21、22、38、195頁） │
│    │  。                                                                            │
│    │3.證人侯柔羽於警詢、檢察官訊問及原審審理時之證詞（見97偵4413偵查卷第29、30、191 │
│    │  、192頁；原審卷第403至407頁）。                                             │
│    │4.證人林錦芸於警詢及檢察官訊問時之證詞（見97偵4413偵查卷第145 、196 頁）。      │
│    │5.證人陳永安於原審審理時之證詞（見原審卷第35至39頁）。                        │
│    │6.道路交通事故現場圖、道路交通事故調查報告表(一)(二)（見97偵4413偵查卷第52至57頁）。│
│    │7.現場照片28張（見97偵4413偵查卷第59至72頁）。                                  │
│    │8.臺北縣政府警察局蘆洲分局道路交通事故初步分析研判表1紙（見97偵4413偵查卷第75 頁│
│    │  ）。                                                                          │
│    │9.臺北縣政府警察局蘆洲分局疑似道路交通事故肇事逃逸追查表1紙（見97偵4413偵查卷第 │
│    │  76頁）。                                                                      │
│    │10監視器翻拍照片18張（見97偵4413偵查卷第92至109 頁）。                          │
│    │11相驗照片32張（見97偵10353 偵查卷第426 至441 頁）。                          │
│    │12臺灣板橋地方法院檢察署勘驗筆錄、相驗屍體證明書、檢驗報告書、相驗報告書各1份（ │
│    │見97相130相驗卷第47、49至56、149頁）。                                          │
│    │13臺北縣政府消防局救護紀錄表1 份（見97相130相驗卷第72頁）。                     │
│    │14臺北縣立醫院診斷證明書1 份（見97相130相驗卷第72頁反面）。                     │
│    │15臺北縣政府警察局蘆洲分局轄內林建州車禍死亡案現場勘察報告1份（見97相130相驗卷第│
│    │75至148頁）。                                                                   │
│    ├────────────────────────────────────────┤
│    │所犯罪名：刑法第271條第1項之殺人罪。                                            │
│    │                                                                                │
├──┼───┬────┬───────┬───┬──────────┬────────┤
│編號│行為人│犯罪時間│犯  罪  地  點│被害人│犯    罪    方    法│ 所  得  物  品 │
├──┼───┼────┼───────┼───┼──────────┼────────┤
│ 34 │壬○○│97年1 月│臺北縣新莊市中│郭麗香│由壬○○駕駛車號0585│桔色背包1 個（內│
│    │吳上銘│18日晚上│山路1 段14號前│      │-DL 號自用小客車（懸│有現金20,000元、│
│    │      │8 時30分│              │      │掛車號K7-9851 號車牌│信用卡5 張、金融│
│    │      │許      │              │      │），搭載吳上銘，再由│卡2 張、身分證、│
│    │      │        │              │      │吳上銘乘郭麗香不備之│機車駕照、行照及│
│    │      │        │              │      │際徒手搶奪，得手後逃│健保卡等各1 張）│
│    │      │        │              │      │逸，嗣經自首而查獲  │                │
│    ├───┴────┴───────┴───┴──────────┴────────┤
│    │證據：                                                                          │
│    │1.被告壬○○於警詢、檢察官訊問及原審審理時之自白（見見97偵4414偵查卷第139頁、 │
│    │  97 偵4414偵查卷第79頁、97偵4414偵查卷第33頁；原審卷第217頁）。          │
│    │2.共犯吳上銘於警詢、檢察官訊問及原審審理時之自白（見97偵4414偵查卷第24、25 、 │
│    │  13 7頁、97偵4414偵查卷第146、147頁、97偵4414偵查卷第49頁；原審卷第217 頁│
│    │  ）。                                                                          │
│    │3.證人即被害人郭麗香於警詢時之證詞（見97偵4414偵查卷第81至85頁）。            │
│    │4.監視器翻拍照片2 張（見97偵4414偵查卷第86頁）。                              │
│    ├────────────────────────────────────────┤
│    │所犯罪名：刑法第325 條第1 項之搶奪罪。                                          │
└──┴────────────────────────────────────────┘
附表3 ：
┌───────────────────────────────────────────┐
│壬○○所犯罪刑                                                                        │
├──┬─────────────────────────────┬──────────┤
│編號│主                                                      文│犯    罪    事    實│
├──┼─────────────────────────────┼──────────┤
│ 05 │壬○○犯結夥強盜罪，累犯，處有期徒刑柒年貳月。            │如附表1 編號20所示  │
├──┼─────────────────────────────┼──────────┤
│ 09 │壬○○共同犯搶奪罪，累犯，處有期徒刑陸月。                │如附表1 編號34所示  │
└───────────────────────────────────────────┘
附表5 ：
┌───────────────────────────────────────────┐
│乙○○所犯罪刑                                                                        │
├──┬─────────────────────────────┬──────────┤
│編號│主                                                      文│犯    罪    事    實│
├──┼─────────────────────────────┼──────────┤
│ 03 │乙○○共同犯搶奪罪，處有期徒刑柒月。                      │如附表1 編號22所示  │
├──┼─────────────────────────────┼──────────┤
│ 06 │乙○○共同犯搶奪罪，處有期徒刑柒月。                      │如附表1 編號31所示  │
├──┼─────────────────────────────┼──────────┤
│ 09 │乙○○犯殺人罪，處有期徒刑拾伍年。                        │如附表1 編號33所示  │
├──┼─────────────────────────────┼──────────┤
附表6 ：
┌──┬──────────┬──────────────────────┬──────┐
│編號│偵    查    案    號│案            件            來            源│ 告  訴  人 │
├──┼──────────┼──────────────────────┼──────┤
│ 01 │97年度偵字第4413號  │臺北縣政府警察局蘆洲分局報告臺灣板橋地方法院│被害人林建州│
│    │                    │檢察署檢察官偵查起訴                        │之弟丁○○  │
├──┼──────────┼──────────────────────┼──────┤
│ 02 │97年度偵字第4414號  │臺北縣政府警察局新莊分局報告臺灣板橋地方法院│被害人戊○○│
│    │                    │檢察署檢察官偵查起訴                        │、辛○○、劉│
│    │                    │                                            │玉玲、己○○│
│    │                    │                                            │、庚○○、羅│
│    │                    │                                            │麗凰        │
├──┼──────────┼──────────────────────┼──────┤
│ 03 │97年度偵字第10353號 │內政部警政署刑事警察局移送臺灣板橋地方法院  │無          │
│    │                    │檢察署檢察官偵查起訴                        │            │
│    │                    │                                            │            │
├──┼──────────┼──────────────────────┼──────┤

司法院資訊處製作；財團法人民間司法改革基金會備份。
